lt-LT: Privatumo filtravimo kryptis: 30° apsauga nuo žvilgsnių; 45° apsauga nuo žvilgsnių; Keturių krypčių / 360°; Tik horizontalus; Tik vertikalus; Apverčiamas; Įjungiamas/išjungiamas; Dviejų krypčių (horizontalus); Dviejų krypčių (vertikalus); Kita
it: Direzione del filtro privacy: 30° anti-sguardo; 45° anti-sguardo; Quattro direzioni / 360°; Solo orizzontale; Solo verticale; Reversibile (lato capovolto); Commutabile on/off; Due direzioni (orizzontale); Due direzioni (verticale); Altro
bg-BG: Посока на филтриране за поверителност: 30° защита от поглеждане; 45° защита от поглеждане; Четирипосочна / 360°; Само пейзажна (хоризонтална); Само портретна (вертикална); Обратима (обръщаща се страна); Превключваема вкл./изкл.; Двупосочна (хоризонтална); Двупосочна (вертикална); Други
ja: プライバシーフィルタリング方向: 30°覗き見防止; 45°覗き見防止; 4方向 / 360°; 横向き（水平）のみ; 縦向き（垂直）のみ; リバーシブル（裏返し）; 切り替え可能（オン/オフ）; 2方向（水平）; 2方向（垂直）; その他
ro-RO: Direcție de filtrare a confidențialității: Anti-vizualizare 30°; Anti-vizualizare 45°; Patru direcții / 360°; Doar landscape (orizontal); Doar portret (vertical); Reversibil (față-verso); Comutabil pornit/oprit; Două direcții (orizontal); Două direcții (vertical); Altele
ru: Направление фильтрации для конфиденциальности: 30° защита от подглядывания; 45° защита от подглядывания; Четырехсторонняя / 360°; Только альбомная (горизонтальная); Только портретная (вертикальная); Двусторонняя (переворачиваемая); Переключаемая вкл/выкл; Двусторонняя (горизонтальная); Двусторонняя (вертикальная); Другой
cs: Směr filtru soukromí: 30° ochrana proti nahlížení; 45° ochrana proti nahlížení; Čtyřsměrný / 360°; Pouze na šířku (horizontálně); Pouze na výšku (vertikálně); Oboustranný (otočná strana); Přepínatelný zap./vyp.; Dvousměrný (horizontální); Dvousměrný (vertikální); Jiné
da: Privatlivsfilteringsretning: 30° anti-kig; 45° anti-kig; Fire-vejs / 360°; Kun landskab (vandret); Kun portræt (lodret); Vendbar (vend side); Omskiftelig til/fra; To-vejs (vandret); To-vejs (lodret); Andet
zh-CN: 隐私过滤方向: 30° 防窥; 45° 防窥; 四向 / 360°; 仅横向（水平）; 仅纵向（垂直）; 可翻转（翻转侧）; 可开关; 双向（水平）; 双向（垂直）; 其他
th: ทิศทางการกรองความเป็นส่วนตัว: ป้องกันการแอบมอง 30°; ป้องกันการแอบมอง 45°; สี่ทิศทาง / 360°; แนวนอน (แนวนอน) เท่านั้น; แนวตั้ง (แนวตั้ง) เท่านั้น; พลิกกลับได้ (พลิกด้าน); เปิด/ปิดได้; สองทิศทาง (แนวนอน); สองทิศทาง (แนวตั้ง); อื่นๆ
pt-PT: Direção do filtro de privacidade: Anti-espreitar 30°; Anti-espreitar 45°; Quatro direções / 360°; Apenas paisagem (horizontal); Apenas retrato (vertical); Reversível (lado inverso); Comutável ligado/desligado; Duas direções (horizontal); Duas direções (vertical); Outro
nl: Richting van privacyfiltering: 30° anti-gluur; 45° anti-gluur; Vierweggen / 360°; Alleen landschap (horizontaal); Alleen portret (verticaal); Omkeerbaar (keerzijde); Schakelbaar aan/uit; Tweewegen (horizontaal); Tweewegen (verticaal); Andere
pl: Kierunek filtrowania prywatności: 30° antypodsłuchowy; 45° antypodsłuchowy; Czterokierunkowy / 360°; Tylko poziomy; Tylko pionowy; Odwracalny (strona odwrotna); Przełączalny wł./wył.; Dwukierunkowy (poziomy); Dwukierunkowy (pionowy); Inne
es: Dirección del filtro de privacidad: Antiprivacidad de 30°; Antiprivacidad de 45°; Cuatro direcciones / 360°; Solo horizontal (panorámico); Solo vertical (retrato); Reversible (voltear lado); Conmutable encendido/apagado; Dos direcciones (horizontal); Dos direcciones (vertical); Otros
hr-HR: Smjer filtriranja privatnosti: 30° protiv špijuniranja; 45° protiv špijuniranja; Četverosmjerno / 360°; Samo vodoravno (pejzažno); Samo okomito (portretno); Reverzibilno (okretanje strane); Prekidač uključeno/isključeno; Dvosmjerno (vodoravno); Dvosmjerno (okomito); Ostalo
el: Κατεύθυνση φίλτρου απορρήτου: Αντικατασκοπευτικό 30°; Αντικατασκοπευτικό 45°; Τετραπλής κατεύθυνσης / 360°; Μόνο οριζόντια (landscape); Μόνο κάθετα (portrait); Αναστρέψιμο (διπλής όψης); Με διακόπτη ενεργοποίησης/απενεργοποίησης; Διπλής κατεύθυνσης (οριζόντια); Διπλής κατεύθυνσης (κάθετη); Άλλο
ko: 프라이버시 필터링 방향: 30도 시야차단; 45도 시야차단; 4방향 / 360도; 가로 방향만; 세로 방향만; 양면 사용 가능; 켜기/끄기 전환 가능; 양방향 (가로); 양방향 (세로); 기타
zh-TW: 隱私過濾方向: 30° 防窺; 45° 防窺; 四向 / 360°; 僅橫向 (水平); 僅直向 (垂直); 可翻轉 (反面); 可切換開/關; 雙向 (水平); 雙向 (垂直); 其他
de: Richtung der Datenschutzfilterung: 30° Blickschutz; 45° Blickschutz; Vierseitig / 360°; Nur Querformat (horizontal); Nur Hochformat (vertikal); Wendbar (umklappbar); Umschaltbar ein/aus; Zweiseitig (horizontal); Zweiseitig (vertikal); Sonstiges
en: Privacy filtering direction: 30° anti-peep; 45° anti-peep; Four-way / 360°; Landscape (horizontal) only; Portrait (vertical) only; Reversible (flip side); Switchable on/off; Two-way (horizontal); Two-way (vertical); Other
pt-BR: Direção do filtro de privacidade: Antivisualização 30°; Antivisualização 45°; Quatro direções / 360°; Somente paisagem (horizontal); Somente retrato (vertical); Reversível (lado invertido); Liga/desliga alternável; Duas direções (horizontal); Duas direções (vertical); Outro
tr: Gizlilik filtreleme yönü: 30° gizlilik koruması; 45° gizlilik koruması; Dört yönlü / 360°; Sadece yatay (yatay mod); Sadece dikey (dikey mod); Çift taraflı (ters çevrilebilir); Açılıp kapatılabilir; İki yönlü (yatay); İki yönlü (dikey); Diğer
fi: Yksityisyyssuodatuksen suunta: 30° yksityisyyssuoja; 45° yksityisyyssuoja; Nelitie / 360°; Vain vaakatasossa; Vain pystytasossa; Käännettävä (kääntöpuoli); Kytkettävä päälle/pois; Kaksitie (vaakasuora); Kaksitie (pystysuora); Muu
fr: Angles du filtre de confidentialité: Anti-regard 30°; Anti-regard 45°; Quatre directions / 360°; Paysage (horizontal) uniquement; Portrait (vertical) uniquement; Réversible (côté inversé); Commutable marche/arrêt; Deux directions (horizontal); Deux directions (vertical); Autre
sk-SK: Smer filtrovania ochrany súkromia: 30° proti nahliadaniu; 45° proti nahliadaniu; Štvorsmerný / 360°; Iba na šírku (horizontálne); Iba na výšku (vertikálne); Obojstranný (otočná strana); Prepínateľný zap/vyp; Dvojsmerný (horizontálne); Dvojsmerný (vertikálne); Iné
sv: Sekretessfiltreringsriktning: 30° antikikare; 45° antikikare; Fyrvägs / 360°; Endast liggande (horisontellt); Endast stående (vertikalt); Vändbar (vänd sida); Växlingsbar på/av; Tvåvägs (horisontellt); Tvåvägs (vertikalt); Övrigt
nb: Retning for personvernfiltrering: 30° antikiking; 45° antikiking; Fireveis / 360°; Kun liggende (horisontal); Kun stående (vertikal); Vendbar (snubar); Av/på-funksjon; Toveis (horisontal); Toveis (vertikal); Annet
hu: Adatvédelmi szűrés iránya: 30° betekintésvédelem; 45° betekintésvédelem; Négyirányú / 360°; Csak fekvő (vízszintes); Csak álló (függőleges); Fordítható (kétoldalas); Kapcsolható be/ki; Kétirányú (vízszintes); Kétirányú (függőleges); Egyéb
sl-SI: Smer filtriranja zasebnosti: 30° proti vpogledu; 45° proti vpogledu; Štirismerni / 360°; Samo ležeče (vodoravno); Samo pokončno (navpično); Obojestransko (obrnljivo); Preklopno vklop/izklop; Dvosmerno (vodoravno); Dvosmerno (navpično); Drugo
vi: Hướng lọc riêng tư: Chống nhìn trộm 30°; Chống nhìn trộm 45°; Bốn chiều / 360°; Chỉ ngang (nằm ngang); Chỉ dọc (thẳng đứng); Có thể đảo ngược (lật mặt); Có thể bật/tắt; Hai chiều (ngang); Hai chiều (dọc); Khác